臺灣雲林地方法院刑事判決　　　　　　　　　　　　　九十一年度交簡上字第五號
　　上 訴 人
　　即 被 告　乙○○
右上訴人因過失傷害案件，不服本院斗六簡易庭九十一年度六交簡字第一二號於中華
民國九十一年一月二十一日所為第一審判決（聲請簡易判決處刑書：九十年度偵字第
四九０四號），提起上訴，由本院合議庭改依第一審通常程序，判決如左︰
    主  文
原判決撤銷。
本件公訴不受理。
    理  由
一、本件原審以被告乙○○於民國（下同）九十年十月二十七日，駕駛車號Ｃ六–四
    一一八號自用小客車，沿雲林縣斗南鎮○○路北往南方向行駛，於當日下午四時
    二十五分許，行經雲林縣斗六市○○路與六合街交岔路口處（由大同路右轉六合
    街），原應注意行車速度在市區道路，時速不得超過四０公里；汽車行駛時，駕
    駛人應注意車前狀況，並隨時採取必要之安全措施；又汽車行駛至交岔路口，轉
    彎車應讓直行車先行之規定，且當時晴天、日間自然光線、路面無缺陷、無障礙
    、視距良好等情形，又無其他不能注意之情事，竟疏未注意依前揭規定駕車，仍
    以時速四、五十公里速度行進，遂於上開處所，與甲○○所騎乘車號ＦＲ七–六
    四二號機車（後載丙○○）發生碰撞車禍，致甲○○受有頭部挫裂傷、四肢多處
    挫裂傷、丙○○受有左肩挫傷、四肢多處挫裂傷、腳趾骨骨折、頭部挫裂傷等傷
    害。案經甲○○、丙○○提出告訴後，由檢察官偵查終結聲請簡易判決處刑，判
    處被告過失傷害罪刑，雖非無見。
二、惟按刑事事件於偵查中或第一審法院辯論終結前，調解成立，經法院核定，並經
    當事人同意撤回者，視為於調解成立時撤回告訴或自訴。又告訴經撤回者，應諭
    知不受理之判決，鄉鎮市調解條例第二十五條第二項、刑事訴訟法第三百零三條
    第三款分別定有明文。
三、查本件告訴人甲○○、丙○○告訴被告乙○○傷害案件，起訴書及原審簡易判決
    均認係觸犯刑法第二百八十四條第一項前段普通過失傷害罪，依同法第二百八十
    七條前段之規定，須告訴乃論。又上訴意旨主張上訴人即被告於原審判決（九十
    一年一月二十一日）前已與告訴人調解成立，並經法院核定，且告訴人同意撤回
    本案之告訴等情，有上訴人提出之雲林縣莿桐鄉調解委員會調解書一紙載明被告
    與告訴人二人於九十一年一月十日成立調解在卷可按，並經本院調閱本院斗六簡
    易庭九十一年度六核字第三二四號民事聲請事件卷宗，查明無誤，有該影印卷在
    卷可參。依前揭規定意旨，視為告訴人二人於上開調解成立時已撤回告訴，自應
    為公訴不受理之判決。又依刑事訴訟法第四百五十二條規定，檢察官聲請以簡易
    判決處刑之案件，法院認應為不受理之諭知者，應適用通常程序審判。原審誤用
    簡易程序判處被告罪刑，於法未合，上訴意旨指摘原判決違法，為有理由，應由
    本院合議庭予以撤銷，並改依第一審通常程序審判。爰依上述意旨，不經言詞辯
    論，逕為諭知不受理之判決。
四、據上論斷，應依刑事訴訟法第四百五十五條之一第三項、第三百六十九條第一項
    前段、第二項、第四百五十二條、第四百五十一條之一第四項第三款、第三百六
    十四條、第三百零三條第三款、第三百零七條，判決如主文。
中      華      民      國      九十一    年      五      月    十三    日
                                      臺灣雲林地方法院刑事第一庭
                                          審判長法官  紀  文  勝
                                                法官  林  輝  煌
                                                法官  黃  一  馨
右正本證明與原本無異。
如不服本判決，應於判決送達後十日內向本院提出上訴狀( 應附繕本 )。
                                              書記官  鄭  國  銘
中      華      民      國      九十一    年      五      月    十三    日
